【裁判字號】    97,訴,3714
【裁判日期】    971210
【裁判案由】    違反槍砲彈藥刀械管制條例
【裁判全文】
臺灣臺中地方法院刑事判決              97年度訴字第3714號
公  訴  人  臺灣臺中地方法院檢察署檢察官
被      告  乙○○
                    （另案羈押在臺灣臺中看守所）
選任辯護人  郭隆偉律師
上列被告因違反槍砲彈藥刀械管制條例案件，經檢察官提起公訴
（97年度偵字第14012號），本院判決如下：
    主    文
乙○○無罪。
    理    由
一、公訴意旨略以：被告乙○○明知可發射子彈具有殺傷力之手
    槍為槍砲彈藥刀械管制條例所列管禁止持有之物，未經主管
    機關許可，不得寄藏、持有之，竟基於寄藏槍枝之犯意，於
    民國95年年底某日，在不詳地點，收受張重發（業已死亡）
    所交付之仿Walther 廠PPK/S型半自動手槍製造之槍枝，換
    裝土造金屬槍管改造手槍1支（槍枝管制編號0000000000號
    ）、仿COLT廠MKIV型半自動手槍製造之槍枝，換裝土造金屬
    槍管而成之改造手槍1支（槍枝管制編號0000000000號），
    被告即將上開槍彈藏放於臺中市○○路○段295-2號（鐵路局
    廢棄倉庫內，在其所經營之洗車場旁）。嗣於97年5月7日，
    經警方查獲被告持有制式手槍2支等物，遭法院羈押時，被
    告主動供出上情帶同警方前往上址起出上開槍枝，始查悉上
    情等語，因認被告涉犯槍砲彈藥刀械管制條例第8條第4項之
    未經許可寄藏可發射子彈具有殺傷力之手槍罪嫌。
二、按犯罪事實應依證據認定之，無證據不得認定犯罪事實；又
    不能證明被告犯罪者，應諭知無罪之判決，刑事訴訟法第15
    4條第2項、第301條第1項分別定有明文。又事實之認定，應
    憑證據，如未能發現相當證據，或證據不足以證明，自不能
    以推測或擬制之方法，以為裁判基礎；又所謂認定犯罪事實
    之證據，係指足以認定被告確有犯罪行為之積極證據而言，
    而認定犯罪事實所憑之證據，雖不以直接證據為限，間接證
    據亦包括在內，然而無論直接或間接證據，其為訴訟上之證
    明，須於通常一般人均不致有所懷疑，而得確信其為真實之
    程度，始得據之為有罪之認定，倘其證明尚未達到此一程度
    ，而有合理懷疑存在時，事實審復已就其心證上理由予以闡
    述，敘明其如何無從為有罪之確信，因而為無罪之判決，尚
    不得任意指為違法，亦有最高法院29年上字第3105號、40年
    臺上字第86號、76年臺上字第4986號判例要旨可供參酌。
三、公訴人認被告涉有上開未經許可寄藏可發射子彈具有殺傷力
    之手槍罪嫌，無非係以：被告於警詢中曾供述，張重發當時
    要其「看顧一下」，及該廢棄倉庫平時無人能進出等語，及
    扣案之槍枝、內政部警政署刑事警察局鑑定報告等為論據。
    訊據被告固坦承：曾於97年5月7日帶同警方至臺中市○○路
    ○段295-2號倉庫，起出扣案槍枝，惟堅詞否認有何未經許可
    寄藏手槍可發射子彈具有殺傷力之手槍之犯行，辯稱：伊沒
    有寄藏扣案的槍枝，該等槍枝不是張重發交給伊保管，當初
    伊在查獲地點的旁邊經營洗車場，95年底左右，警察曾到洗
    車廠那裡看有無贓車，張重發看到警車，問伊說警察會不會
    查到洗車場來，伊說有時候會，他說有沒有地方可以放不方
    便的東西，伊跟他說前面倉庫的鐵捲門壞掉了，可以把東西
    先丟進去裡面，當時張重發的腳受傷，所以他就叫司機把東
    西丟進去。伊當時也沒有看到那是槍，但是直覺司機拿出去
    的是槍，因為張重發本人不碰毒品的，他平時都帶著槍，洗
    車的時候，在車上就可以看到槍等語。經查：
(一)、被告於97年5月7日帶同警方在臺中市○○路○段295-2號倉庫
    所起出之扣案槍枝，經送內政部警政署刑事警察局鑑定結果
    ，認：送鑑手槍1支（槍枝管制編號0000000000號）認係改
    造手槍，由仿WALTHER廠PPK/S型半自動手槍製造之槍枝，換
    裝土造金屬槍管而成，擊發功能正常，可供擊發適用子彈使
    用，認具殺傷力；送鑑手槍1支（槍枝管制編號0000000000
    號）認係改造手槍，由仿COLT廠MKIV型半自動手槍製造之槍
    枝，換裝土造金屬槍管而成，擊發功能正常，可供擊發適用
    子彈使用，認具殺傷力，有該局97年7月8日刑鑑字第097008
    7851號槍彈鑑定書乙份附卷可憑。
(二)、證人即本件承辦警員甲○○於本院審理時結證稱：查獲地點
    的倉庫，是個Ｌ型的倉庫，當時警方整個倉庫都有找，面積
    範圍大約是法庭的四倍大，該地點是被告帶警方去的，被告
    帶伊等去的入口，就是錄影畫面中的那個鐵門，整座倉庫就
    只有那個鐵門是進出口。那個倉庫只有進去的左前方跟左方
    有堆積一點雜物，其他都是空的。該入口如果是遊民的話，
    推開就可以進去了，不用開鎖，從外表就可以看出是廢棄的
    倉庫。當時被告只是帶警方到那個倉庫，告訴伊等張重發曾
    經放了東西在倉庫內，張重發曾經是槍擊犯，已經死亡。警
    方猜測被告指的東西應該是槍械，被告帶警方進去時，並沒
    有告知伊等藏放東西的正確地點，藏放槍枝的地點是警方搜
    尋出來的。在搜之前，伊等曾問過被告，那包東西藏放的地
    點，他說他不知道，他只知道張重發的小弟有拿東西進去放
    。當時扣案的槍枝有查驗指紋，但是沒有找到指紋等語明確
    （見本院97年11月20日審理筆錄）。又參以本院當庭勘驗警
    方帶同被告查獲本案槍枝時之錄影光碟，警員及被告僅以徒
    手，即可推開該處生銹的鐵捲門，進入該倉庫後，被告並未
    指出槍枝藏放地點，係由警員在該倉庫找尋一段時間之後，
    始在該倉庫內所置放大鐵板下的鐵桶內發現以紅色塑膠袋包
    裝的包裹，經警員打開該包裹後，發現有由報紙包裹扣案的
    兩把槍枝，該包裹槍枝之報紙為95年5月16日聯合報。搜索
    過程中，警員曾問被告是否就是這些槍枝，被告表示有看到
    有人拿著該包物品跑進倉庫內，應該就是該包物品，有本院
    勘驗筆錄乙份在卷可參，則本件被告偕同警方至上開地點查
    獲該等槍枝過程中，未曾向警方明確表示當時張重發放在該
    倉庫內之物品係槍枝，亦未能明確指出張重發的司機放置槍
    枝之確切地點。
(三)、再本件查獲地點，門牌號碼雖標明為臺中市○○路○段295-2
    號，然該地點並未有建物登記資料，有臺中市中山地政事務
    所97年10月6日中山地所資字第0970015697號函乙份在卷可
    參，又經查詢當地轄區立德派出所，該倉庫並無門牌，且無
    人設籍，經查訪附近住戶，亦無人能告知該處倉庫為何人所
    有，有警員甲○○於97年10月27日所製作之職務報告乙份在
    卷可參，顯見前開藏放槍枝之地點，並非由被告占有管領。
(四)、至被告雖曾於偵查中陳稱：當時張重發有叫伊看顧一下等語
    ，然被告於偵查中亦陳稱：伊當時並未答應張重發，然後張
    重發他說會叫人來拿等語（見偵查卷第31、32頁）。且衡諸
    常情，若果被告確有為張重發寄藏前開槍枝，理應知悉該包
    物品即為槍枝，且明確知悉藏放地點，然被告就該包物品之
    內容、藏放之明確地點均無所悉，是尚難僅以被告知悉張重
    發委由司機將1包物品藏放在上開查獲地點，即推論被告有
    寄藏該等槍枝之犯行。綜上所述，本案尚無積極證據足認被
    告有何上開寄藏槍枝之犯行，依前揭公訴人所舉之證據尚不
    足以證明被告有何前揭犯行，此外，復查無其他積極證據足
    認被告確有公訴人所指上開寄藏槍枝之犯行，被告是否有該
    犯行，尚有合理之懷疑存在，而不能證明被告犯罪，揆諸前
    揭法律、判例及判決意旨，應為被告無罪之諭知。
據上論斷，應依刑事訴訟法第301條第1項，判決如主文。
中    華    民    國    97    年    12    月    10    日
                        臺灣臺中地方法院刑事第五庭
                            審判長法  官  鍾堯航
                                  法  官  吳崇道
                                  法  官  劉麗瑛
以上正本證明與原本無異。
如不服本判決應於收受判決後10日內向本院提出上訴書狀，並應
敘述具體理由；其未敘述上訴理由者，應於上訴期間屆滿後20日
內向本院補提理由書（均須按他造當事人之人數附繕本）「切勿
逕送上級法院」。
                                  書記官  王玟
中    華    民    國    97    年    12    月    10    日


司法院資訊處製作；財團法人民間司法改革基金會備份。
